PEC: regione.marche.politichesociali@emarche.it

Domanda per l'iscrizione all'Elenco regionale degli aspiranti al ruolo di Coordinatore di Ambito

Territoriale Sociale

(artt. 46/47 DPR 28/12/2000, n. 445)

Il sottoscritto PAOLODIONIGI nato a PESARO il 27/06/1966 residente a PESARO in viale CESARE BATTISTI n. 218 Cap 61121 Codice fiscale DNGPLA66H27G479Y Cell. 329-8616430

email: t41@libero.it PEC: t41a@pec.it

consapevole delle sanzioni penali nel caso di dichiarazioni non veritiere e falsità negli atti, richiamato dall'art. 76 D.P.R. 445 del 28/12/2000;

presa visione delle DGR n. 1670/2001, 1674/2001 e 2564/2001

CHIEDE

Di poter essere iscritto/a all'"Elenco regionale degli aspiranti al ruolo di Coordinatore di Ambito Territoriale Sociale ai sensi della DGR n. 1674 del 17/07/2001 e DGR n.2564 del 30/10/2001

Allega alla presente la seguente documentazione:

- Curriculum Vitae debitamente datato e sottoscritto;
- Certificazione in originale su carta intestata e a firma del datore di lavoro inerente l'esperienza professionale maturata con funzioni di coordinamento e di programmazione nel settore dei servizi sociali, socio sanitari o educativi realizzata presso Enti pubblici o del privato-sociale;
- Copia di un documento di identità in corso di validità;
- Autorizzazione ai sensi del D.Lgs n. 196/2003 debitamente compilata e sottoscritta.

Luogo e data PESARO 24/07/2023

Firma



CERTIFICAZIONE

Con la presente, il sottoscritto MARIO CESARE MASTRIFORTI nato a CITTÀ DI CASTELLO (PG) il 09-05-1952, Codice Fiscale MSTMCS52E09C745K, legale rappresentante della T41"A" Società Cooperativa Sociale" con sede legale in PESARO, via PAGANINI n. 19, Partita IVA 01379280413,

DICHIARA

Che il Sig. **PAOLO DIONIGI** è assunto a tempo indeterminato, a tempo pieno, in questa cooperativa sociale dall'anno 1996, e che dal 1998 svolge attività di coordinamento e di programmazione dei vari servizi sociali ed educativi di cui la cooperativa stessa è titolare e/o in coprogettazione con enti pubblici, e nello specifico:

dal 1998 coordinatore del C.S.E.R. T41 (a titolarità T41A)

dal 2003 coordinatore dei "SERVIZI di SOLLIEVO" per utenti con disagio mentale (co-progettazione con ATS 1 Pesaro - DSM di Pesaro)

dal 2013 coordinatore del servizio "T41 YOUNG" per minori con disabilità (a titolarità T41A)

dal 2019 coordinatore del servizio "DOPO DI NOI" (in co-progettazione con ATS 1 PESARO)

Si certifica quindi che ha maturato un'esperienza professionale di 25 anni

Si rilascia il presente certificato per gli usi consentiti dalla normativa vigente

PESARO 24/07/2023

IL PRESIDENTE DELLA T41"A" società cooperativa sociale

TIQUARANTUNO "A"
Società Cooperativa Sociale O.N.L.U.S.
Via Paganini 19, PESARO
P.I. 01379280413
tel. Centro Diurno 0721-415660

Fel.e fax amministrazione 0721-414152

Tel.: 0721-64565 329-8616430 Tel.ufficio: 0721-414152 E-mail: t41@libero.it

PAOLO DIONIGI

ai sensi e per gli effetti delle disposizioni contenute negli art.46 e 47 del D.P.R. 28 dicembre 2000 n. 445, e consapevole delle conseguenze derivanti da dichiarazioni mendaci ai sensi dell'articolo 76 del predetto D.P.R. n.455/00, sotto la propria responsabilità

DICHIARA

Informazioni
personali

Stato civile: CONIUGATO, CON 2 FIGLIE

Nazionalità: ITALIANA

Data di nascita: 27-06-1966

Luogo di nascita: PESARO

Residenza: PESARO, VIALE CESARE BATTISTI 218

Cod.fiscale: DNGPLA66H27G479Y

Istruzione

DIPLOMA DI SCUOLA MEDIA SUPERIORE CON VOTAZIONE 44/60

Esperienza professionale

1987 - 1996 T41 COOP.SOCIALE a r.l.(PESARO)

operatore sociale

da maggio 1996 - T41"A" COOP.SOCIALE a r.l.(PESARO)

educatore

Riepilogo delle qualifiche

1987 - 1992

* operatore sociale con responsabilità per l'inserimento lavorativo e la formazione di persone in situazione di handicap psichico

1992 - 1998

- * educatore e tutor di alcuni disabili psichici e psichiatrici con progetti di formazione individualizzata
- * responsabile dei laboratori e delle lavorazioni interne 1998 - 2006
- * coordinatore del CSER gestito dalla T41 "A"
- * coordinatore dei laboratori interni della t41 (di tipo B)
- * responsabile dell'integrazione fra le due cooperative e del servizio inserimento lavorativo disabili (psichici e psichiatrici)

Dal 1996 membro del C.D.A. della cooperativa T41"A"

- Vice Presidente della T41 dall'ottobre del 1999 a febbraio 2006
- Vice Presidente della T41"A" da gennaio 2002 ad oggi
- Qualifica di Operatore della Mediazione per il collocamento mirato dei disabili in azienda (legge 68/99) acquisita nel corso del progetto "Horizon" della Regione Marche nell'anno 2000
- Membro effettivo del Comitato Tecnico Provinciale (come previsto dalla legge 68/99) con le funzioni di esperto dell'inserimento lavorativo dei disabili psichici (dal 2001 a giugno 2005, dal 2005 al 2010, rinnovato l'incarico nel 2011 fino al 2021)
- Ricercatore-tutor per l'inserimento lavorativo nell'ambito del progetto provinciale "Servizi di Sollievo" dal 2003 al 2007
- Componente della "Unità Valutativa d'Ambito per i Centri Diurni e Residenziali" del Comune di Pesaro, organo di gestione e controllo dei centri diurni socio educativi e di tutte le problematiche legate all' handicap (dal 1999 ad oggi)
- Referente per la T41"A" nel coordinamento d'ambito per la tutela delle persone in situazione di handicap (2002-2013)
- Partecipazione al corso per Amministratori di Sostegno, organizzato dallo sportello tutele giuridiche dell'Ambito Territoriale Sociale n.1 (aprile 2021)
- Partecipazione al corso "IL MANAGEMENT della STRUTTURA SOCIO SANITARIA E ASSISTENZIALE nella prospettiva dell'accreditamento" (ottobre 2021 – giugno 2022)
- Partecipazione a 5 incontri formativi denominati PATRIMONI "COMUNI" sull'Identità e organizzazione dell'Ambito Territoriale Sociale 1 e della figura del coordinatore (aprile = giugno 2023)

Ad oggi:

- Coordinatore CSER T41 dal 1998
- Referente per T41"A" con i servizi sociali del Comune di Pesaro e per i Comuni dell'Ambito Territoriale Sociale n.1
- Coordinatore per la T41"A" per i "SERVIZI DI SOLLIEVO" dal 2003
- Coordinatore per la T41"A" per il progetto "DOPO DI NOI" dal 2019
- Referente per T41"A" per i rapporti con ASUR
- Referente per Ass. Domiciliare utenti del centro diurno
- Coordinatore servizio T41 YOUNG (per minori con disabilità) dal 2013

IN FEDE

PAOLO DIONIGI

INFORMATIVA SUL TRATTAMENTO DEI DATI PERSONALI

(ai sensi dell'art. 13, Regolamento 2016/679/UE - GDPR)

La Regione Marche in conformità al Regolamento 2016/679/UE La informa sulle modalità di trattamento dei dati da Lei forniti.

Il **Titolare del trattamento** è la Regione Marche - Giunta Regionale, con sede in via Gentile da Fabriano, 9 – 60125 Ancona.

Il Delegato al trattamento è il Dirigente della Direzione Politiche Sociali, con sede in via Gentile da Fabriano, 3 – 60125 Ancona E-Mail: <u>direzione.politichesociali@regione.marche.it</u> - PEC: regione.marche.politichesociali@emarche.it

Il Responsabile della Protezione dei Dati ha sede in via Gentile da Fabriano, 9 – 60125 Ancona; rpd@regione.marche.it

Finalità del trattamento: i dati personali trattati sono tutti quelli raccolti al fine dell'iscrizione all'elenco regionale degli aspiranti Coordinatori ATS, per la successiva individuazione della figura del Coordinatore dell'Ambito Territoriale Sociale nelle modalità indicate nella DGR n. 1670 del 17/07/2001 e DGR n. 2564 del 30/10/2001.

La base giuridica del trattamento – ai sensi degli artt. 6, par. 1, lett. e), 9, par. 2, lett. g), e 10 del Regolamento 2016/679/UE - è rappresentata dalla:

- Legge 328/2000 "Legge quadro per la realizzazione del sistema integrato di interventi e servizi sociali", Delibera del Consiglio Regionale n. 306 del 01/03/00: "Piano regionale per un Sistema integrato di interventi e servizi sociali",
- DGR n. 1670 del 17/07/01: "Deliberazione amministrativa n. 306/2000 Piano Regionale per un sistema di interventi e servizi sociali Approvazione Linee guida",
- DGR n. 1674 del 17/07/01: "Deliberazione amministrativa n. 306/2000 Piano Regionale per un sistema di interventi e servizi sociali – Istituzione dell'Elenco regionale dei Coordinatori d'Ambito",
- DGR n. 2564 del 30/10/01: "Approvazione elenco nominativo degli aspiranti al ruolo di Coordinatore d'Ambito".

I dati raccolti potranno essere trattati inoltre a fini di archiviazione (protocollo e conservazione documentale) nonché, in forma aggregata, a fini statistici.

I dati sono trattati dai dipendenti della Regione Marche, individuati con atto formale, che agiscono sulla base di istruzioni scritte fornite dai dirigenti in qualità di delegati del titolare.

Modalità del trattamento:

I dati:

- 1) potranno essere comunicati a: Sindaci/Comitato dei Sindaci. Tali dati saranno diffusi a mezzo di pubblicazione sul Bollettino Ufficiale della Regione Marche e sul sito: http://www.regione.marche.it/Regione-Utile/Sociale/Programmazione-Sociale ai sensi del punto 5) DGR 2564/2001.
- 2) potranno essere comunicati ai soggetti sopra elencati ai sensi delle seguenti normative:
- DGR 1674/2001: "Deliberazione amministrativa n. 306/2000 "Piano regionale per un sistema integrato di interventi e servizi sociali" istituzione dell'Elenco regionale dei coordinatori di ambito";
- DGR 2564/2001 "Approvazione dell'elenco nominativo degli aspiranti al ruolo di coordinatori di ambito";

Il conferimento dei dati è necessario per l'iscrizione all'elenco regionale degli aspiranti Coordinatori ATS. L'interessato ha l'obbligo di fornire i dati personali, in caso di mancato conferimento la predetta iscrizione non potrà essere eseguita.

Il periodo di conservazione, ai sensi dell'articolo 5, par. 1, lett. e) del Regolamento 2016/679/UE, è determinato, ed è per fini di archiviazione (protocollo e conservazione documentale), il tempo stabilito dai regolamenti per la gestione procedimentale e documentale e da leggi e regolamenti in materia.

Le competono i diritti previsti dal Regolamento 2016/679/UE e, in particolare, potrà chiedere al delegato del trattamento sopra indicato o al Responsabile della Protezione dei dati l'accesso ai dati personali che La riguardano, la rettifica, o, ricorrendone gli estremi, la cancellazione o la limitazione del trattamento, ovvero opporsi al loro trattamento.

Ha diritto di proporre reclamo, ai sensi dell'articolo 77 del Regolamento 2016/679/UE, al Garante per la protezione dei dati personali con sede a Roma o adire le opportune sedi giudiziarie (art. 79 del Regolamento 2016/679/UE.

CONSENSO AL TRATTAMENTO DEI DATI

Il sottoscritto PAOLODIONIGI nato a PESARO il 27/06/1966 residente a PESARO in viale CESARE BATTISTI n. 218 Cap 61121 Codice fiscale DNGPLA66H27G479Y Cell. 329-8616430

email: t41@libero.it PEC: t41a@pec.it

acquisite le informazioni relative al trattamento dei dati personali ai sensi dell'art.13 del Regolamento UE 2016/679 di cui all'informativa che precede,

autorizza la raccolta e il trattamento dei dati necessari per l'iscrizione all'elenco regionale degli aspiranti Coordinatori ATS, per la successiva individuazione della figura del Coordinatore dell'Ambito Territoriale Sociale nelle modalità indicate nella DGR n. 1670 del 17/07/2001 e DGR n. 2564 del 30/10/2001.

Firma del dichiarante

Luogo e data

PESARO 24/07/2023







6606275M3206272ITA<<<<<<8 DIONIGI<<PAOLO<<<<<<<<

